臺灣橋頭地方法院刑事裁定　
111年度聲字第1246號
聲  請  人  臺灣橋頭地方檢察署檢察官
受  刑  人  陳穎綺

                    籍設高雄市○○區○○路000號（即高雄                        ○○○○○○○○大社辦公處）
                    （現於法務部○○○○○○○○○執行                        中）
上列聲請人因受刑人數罪併罰有二裁判以上，聲請定其應執行之
刑（111年度執聲字第886號），本院裁定如下：
    主  文
陳穎綺犯如附表所示之罪，所處各如附表所示之刑，應執行有期
徒刑參年拾壹月。
    理  由
一、聲請意旨略以：受刑人陳穎綺因詐欺案件，經判決確定如附
    表所示之刑，應依刑法第50條、第53條及第51條第5款規定
    ，定其應執行之刑，爰依刑事訴訟法第477條第1項規定聲請
    裁定等語。
二、按裁判確定前犯數罪者，併合處罰之。但得易科罰金之罪與
    不得易科罰金之罪者，不在此限；前項但書情形，受刑人請
    求檢察官聲請定應執行刑者，依第51條規定定之；數罪併罰
    ，有2裁判以上者，依第51條之規定，定其應執行之刑，刑
    法第50條第1項但書第1款、第2項、第53條分別定有明文。
    又按數罪併罰中之一罪，依刑法規定得易科罰金，若因與不
    得易科之他罪併合處罰結果而不得易科罰金時，原可易科部
    分所處之刑，自亦無庸為易科折算標準之記載（司法院大法
    官釋字第144 號解釋意旨參照）。次按數罪併罰，應依分別
    宣告其罪之刑為基礎，定其應執行刑，此觀刑法第51條規定
    自明，故一裁判宣告數罪之刑，雖曾經定其執行刑，但如再
    與其他裁判宣告之刑定其執行刑時，前定之執行刑當然失效
    ，仍應以其各罪宣告之刑為基礎，定其執行刑，不得以前之
    執行刑為基礎，以與後裁判宣告之刑，定其執行刑，惟上開
    更定之應執行刑，不應比前定之應執行刑加計其他裁判所處
    刑期後為重，否則即與法律秩序理念及法律目的之內部界限
    有違，難認適法（最高法院83年度台抗字第502號、93年度
    台非字第192號裁定意旨參照）。再按法律上屬於自由裁量
    事項，尚非概無法律性之拘束，在法律上有其外部界限及內
    部界限。前者法律之具體規定，使法院得以具體選擇為適當
    裁判，此為自由裁量之外部界限。後者法院為自由裁量時，
    應考量法律之目的，法律秩序之理念所在，此為自由裁量之
    內部界限。法院為裁判時，二者均不得有所踰越。在數罪併
    罰而有二裁判以上，應定其應執行刑之案件，法院所為刑之
    酌定，固屬自由裁量事項，然對於法律之內、外部界限，仍
    均應受其拘束（最高法院91年度台非字第32號、92年度台非
    字第187號判決意旨參照）。
三、經查，受刑人所犯如附表所示之罪，業經臺灣高等法院高雄
    分院（下稱高雄高分院）及本院分別判處如附表所載之刑，
    並於如附表所示之日期確定在案，有臺灣高等法院被告前案
    紀錄表及該刑事判決各1份在卷可稽，復有受刑人於111年10
    月20日出具載明請求就得易科罰金之罪與不得易科罰金之罪
    合併定應執行刑之聲請書1紙存卷可憑。本院審核受刑人係
    於如附表編號1所示判決確定日前犯如附表所示各罪，核與
    首揭規定並無不合，是檢察官本件聲請為正當，應定其應執
    行之刑。又受刑人所犯如附表編號1至6所示之罪，固曾經高
    雄高分院以110年度聲字第1550號定應執行有期徒刑3年10月
    在案，然揆諸前開說明，受刑人既有如附表所示之罪應定其
    應執行刑，則前所定之應執行刑均當然失效，本院自可更定
    如附表所示之罪之應執行刑。另審酌被告所犯均為罪質、侵
    害法益相同之詐欺罪，犯罪時間大多集中於103年間為之，
    並考量刑罰手段之相當性，及數罪對法益侵害之加重效應，
    綜合上開各情判斷，就其所處之刑，定如主文所示之應執行
    之刑。至受刑人所犯如附表編號1、7所示之罪，雖經法院判
    處得易科罰金之刑，然既與不得易科罰金之刑合併定應執行
    刑，揆之上開說明，自無庸再為易科罰金折算標準之諭知，
    附此敘明。
四、依刑事訴訟法第477條第1項，刑法第50條第1項但書第1款、
    第53條、第51條第5款，裁定如主文。
中　　華　　民　　國　　111 　年　　11　　月　　10　　日
                  刑事第二庭    法　官  楊凱婷
以上正本證明與原本無異。
如不服本裁定，應於送達後5日內，向本院提出抗告狀。
中　　華　　民　　國　　111 　年　　11　　月　　10　　日
                                書記官  許雅如
                                
附表：
編號 罪  名 宣告刑 犯罪日期     最後事實審        確定判決  備註     法院案號 判決日期 法院案號 確定日期  1 詐欺 有期徒刑3年，如易科罰金，以新臺幣1千元折算1日，共30罪。 103年2月11日至103年6月17日間 高雄高分院107年度上訴字第985號 108年1月24日 最高法院108年度台上字第1996號 108年6月19日 編號1至6所示之罪經高雄高分院以110年度聲字第1550號裁定應執行有期徒刑3年10月。 2 詐欺 有期徒刑1年5月 103年7月17日      3 詐欺 有期徒刑7月，共18罪。 103年2月15日至103年6月13日間      4 詐欺 有期徒刑9月 103年6月19日      5 詐欺 有期徒刑1年4月，共12罪。 103年6月23日至103年7月28日間      6 詐欺 有期徒刑1年2月，共8罪。 103年6月20日至103年7月31日間      7 詐欺 有期徒刑2月，如易科罰金，以新臺幣1千元折算1日。 108年4月10日 本院111年度簡字第498號 111年8月9日 同左 111年9月14日